臺灣臺中地方法院民事裁定          
                                  110年度司繼字第2699號
聲  請  人  陳00  
即抗告人              
法定代理人  陳宏諺  
            侯伊眞  
上列聲請人聲明拋棄繼承事件，本院裁定如下：
    主  文
本院就110年度司繼字第2699號拋棄繼承事件，於民國110年9月1
5日對聲請人陳00所為之民事駁回裁定，應予撤銷。
聲請人陳00拋棄繼承之聲請准予備查。
程序費用由聲請人負擔。
    理      由
一、抗告意旨略以：被繼承人許文馨於民國 108年4月21日死亡
    ，聲請人陳00為被繼承人之孫，先順位之繼承人拋棄繼承後
    ，聲請人未接獲先順位繼承人之書面通知，於110年8月30日
    收到臺中市政府地方稅務局所寄送之使用牌照稅核定稅額通
    知書，始知悉得為繼承人，聲請人自願拋棄繼承，依民法第
    1174條規定，聲請核備，並提出使用牌照稅核定稅額通知書
    正本為證。
二、按法院認其所為裁定不當，而得抗告之裁定，經提起抗告而
    未將抗告事件送交抗告法院者，除法律別有規定外，得撤銷
    或變更之，家事事件法第83條第1項第2款定有明文；復按遺
    產繼承人，除配偶外，依左列順序定之：(一)直系血親卑親
    屬、(二)父母、(三)兄弟姐妹、(四)祖父母；前條所定第一
    順序之繼承人，以親等近者為先；第一順序之繼承人，其親
    等近者均拋棄繼承權時，由次親等之直系血親卑親屬繼承，
    民法第1138、1139條、第1176條第5項亦分別定有明文。
三、經查：被繼承人許文馨於108年4月21日死亡，其子女即一親
    等之直系血親卑親屬陳宏諺及陳琬綾皆已先後聲明拋棄繼承
    並經本院准予備查在案，業據調本院108年度司繼字第1181
    號及108年度司繼字第1358號卷查明，是聲請人為現時之合
    法繼承人。而聲請人陳00並未收到前順位後為拋棄繼承意思
    表示之繼承人陳琬綾所為通知其已拋棄繼承之訊息，直至收
    到臺中市政府地方稅務局之稅額通知書始知悉其成為繼承人
    ，業經本院調閱本院108年度司繼字第1181號及108年度司繼
    字第1358號卷查明屬實，故聲請人陳稱於 110年8月間始知
    悉其成為繼承人尚屬可信。聲請人於 110年9月1日具狀向本
    院聲明拋棄繼承，尚未逾 3個月除斥期間，聲請人向本院拋
    棄繼承之聲請，依法即屬有據，應予准許。從而，原裁定關
    於駁回聲請人之聲明拋棄繼承，尚有不當，應予撤銷，爰裁
    定如主文所示。　　
四、依家事事件法第97條，非訟事件法第21條第 1項前段、第23
    條、第24條第1項，民事訴訟法第78條，裁定如主文。
　　
中　　華　　民　　國　　110 　年　　10　　月　　28　　日
                  家事法庭  司法事務官　盧妙宜
以上正本係照原本作成。
如對本裁定抗告，須於裁定送達後10日之不變期間內，向本院提
出抗告狀。
中　　華　　民　　國　　110 　年　　10　　月　　28　　日
                                書記官　陳品均